【裁判字號】    95,易,2229
【裁判日期】    951130
【裁判案由】    竊盜
【裁判全文】
臺灣臺北地方法院刑事判決              95年度易字第2229號
公  訴  人  臺灣臺北地方法院檢察署檢察官
被      告  乙○○
                    （現於臺灣臺北監獄臺北分監執行中）
上列被告因竊盜案件，經檢察官提起公訴（95年度偵字第17422號）
，被告於準備程序時為有罪之陳述，經本院合議庭裁定改依簡式
審判程序，並判決如下：
    主  文
乙○○共同攜帶兇器，毀壞門扇竊盜，三罪，均累犯，各處有期
徒刑捌月。應執行有期徒刑壹年拾月。扣案之口罩壹只、手套拾
參只，鴨嘴鉗貳把、小起子壹包、螺絲起子壹支、手提沙輪機壹
支、油壓剪壹支、鐵勾肆支、背包壹只等物均沒收。
    事  實
一、乙○○前於民國81年間，因犯搶奪罪、違反麻醉藥品管理條
    例、肅清煙毒條例、槍砲彈藥刀械管制條例等案件，分別經
    判處有期徒刑4年、5月、3年、3月確定，經合併定應執行有
    期徒刑7年。入監執行後，於88年5月24日獲准假釋出監。但
    乙○○於假釋期間，再於88年間，再犯搶奪罪，經判處有期
    徒刑2年6月確定。其前開假釋並經撤銷，入監執行殘刑2 年
    7月4日及前開2年 6月有期徒刑。嗣於93年5月26日復獲准假
    釋出監，於94年 4月17日期滿未被撤銷視為執行完畢。但乙○○又於94年10月間，另犯竊盜及搶奪罪，分別經臺灣板橋
    地方法院以94年度訴字第2969號判處有期徒刑10月、 4月，
    並定應執行有期徒刑 1年確定（執行中，此一部分不構成累
    犯）。
二、乙○○已有上述多項前科及執行情形，竟仍不知悔改，復與
    吳文堯（已死亡，並由檢察官於95年 9月29日為不起訴處分
    ）共同基於意圖為自己不法所有之犯意聯絡，攜帶吳文堯所
    有口罩1只、手套13只、背包1只，及有鋒利刃口之金屬材質
    ，客觀上足以對人之生命、身體、安全構成威脅，而足供兇
    器使用之鴨嘴鉗2把、小起子1包、螺絲起子 1支、手提沙輪
    機1支、油壓剪1支、鐵勾 4支等物備用。二人以由乙○○負
    責駕駛車牌號碼 QI-5832號自用小客車至其等覓妥之行竊地
    點後，由吳文堯負責破壞行竊處所之大門及竊取財物，乙○○則負責在屋外把風。於吳文堯行竊得手後，並負責載運竊
    得之財物。二人再以不詳比例朋分行竊所得之方式，共同於
    下列時、地，竊盜:
  (一)於95年6月27日9時許，二人相偕至丁○○位於臺北市○○區
    ○○街37巷7號4樓住處，由吳文堯破壞丁○○該住處之大門
    門鎖後，進入屋內竊取丁○○所有之液晶電視 1台、鑽石戒
    指1只、數位相機1台等物得手。
  (二)於95年 7月27日13時許，二人相偕至甲○○位於臺北市中山
    區○○○路○段101巷45號4樓之2住處，亦由吳文堯破壞大門
    後，入內竊取甲○○所有之臺灣銀行紀念幣新臺幣（下同）
    50元2個、20元 4個、10元24個、手錶4只、項鍊2條、玉佩1
    個、耳環3對、黃金戒子1只、K金戒指4只、玉戒指1只及400
    0元現金等物得手後，二人從容逃逸。
  (三)於95年 7月27日14時30分許，二人相偕至丙○○位於臺北市
    中山區○○路343巷31號5樓住處，再由吳文堯破壞大門後，
    入內竊取丙○○及張文宏所有之龍年紀念幣 1套、兔年紀念
    鑰匙圈1只、手錶18只、戒指7只及現金 22700元得手。二人
    欲離去之際，為該社區巡邏中之里長童勝輝發覺，報警前來
    處理。其二人遭當場查獲。經警在乙○○之黑色皮包內，起
    出甫竊得之現金 22700元、手飾、金鍊等物; 在吳文堯之皮
    包內起出現金 57800元。另在上開自用小客車內起出上開工
    具、行動電話1支、雨衣2件、外套2件、安全帽1頂，及甫自
    甲○○、丙○○上開住處竊得之物品等物。
三、案經丁○○、沙燕云訴由臺北市政府警察局中山分局報告臺
    灣台北地方法院檢察署檢察官偵查起訴。
    理  由
壹、程序事項：
    本件被告乙○○所犯係死刑、無期徒刑、最輕本刑為三年以
    上有期徒刑以外之罪，被告經本院拘提到案後訊問時及行準
    備程序中就被訴事實為有罪之陳述，經法官告知簡式審判程
    序之旨，並聽取公訴人、被告之意見後，本院認為適宜由受
    命法官獨任進行簡式審判程序，而依刑事訴訟法第 273條之
    1第1項規定，裁定改用簡式審判程序。
貳、實體事項：
一、認定事實所依憑之證據及理由:
    上揭犯罪事實，業據被告乙○○於本院審理時坦承不諱，核
    與證人即被害人丁○○、沙燕云、丙○○、張文宏等人分別
    於警詢時之證詞（參偵字第17422號卷第24-33頁），及證人
    童勝輝於警詢中有關查獲被告之過程之證詞（參同上偵卷第
    34 -35頁）相符。並有被害人沙燕云、丙○○、張文宏等人
    分別所出具之贓物認領保管單各一紙（參同上偵卷第51、53
    、54頁）、自願搜索同意書、搜索筆錄、扣押筆錄、扣押物
    品目錄表（參同上偵卷第36-37、40-50頁）在卷可稽。並有
    被告與共犯吳文堯持以犯本案所使用之口罩1只、手套13只
    、背包1只、鴨嘴鉗2把、小起子1包、螺絲起子1支、手提沙
    輪機1支、油壓剪1支、鐵勾 4支等工具扣案可資佐證。足認
    被告上開出於任意性之自白，核與事實相符，而可採信。從
    而，本件被告竊盜之犯行，事證明確，洵堪認定。
二、論罪科刑之理由:
  (一)按刑法第321條第 1項第3款之攜帶兇器竊盜罪，係以行為人
    攜帶兇器竊盜為其加重條件，此所謂兇器，其種類並無限制
    ，凡客觀上足對人之生命、身體、安全構成威脅，具有危險
    性之兇器均屬之，且祇須行竊時攜帶此種具有危險性之兇器
    為已足，並不以攜帶之初有行兇之意圖為必要。螺絲起子為
    足以殺傷人生命、身體之器械，顯為具有危險性之兇器。（
    最高法院79年台上字第5253號判例要旨參照）。經查，扣案
    鴨嘴鉗、小起子、螺絲起子、手提沙輪機、油壓剪、鐵勾等
    物，均為金屬材質，且有鋒利的刃口，客觀上足對人之生命
    、身體構成威脅，且有行兇之可能性及危險性，自係屬於刑
    法第321條第1項第3款所指之「兇器」，合先敘明。
  (二)被告在95年6月27日之犯行部分:
  (1)被告在為本次之犯行後，刑法於94年1月7日修正，於94年 2
    月2日公布，並於95年 7月1日施行。按行為後法律有變更者
    ，適用行為時之法律，但行為後之法律有利於行為人者，適
    用最有利於行為人之法律，現行刑法第2條第1項訂有明文。
    本件被告行為時之刑法第28條共犯之規定為：二人以上共同
    實施犯罪之行為者，皆為正犯，修正施行後之規定則為：二
    人以上共同實行犯罪之行為者，皆為正犯，揆諸本條之修正
    理由係為釐清陰謀共同正犯、預備共同正犯、共謀共同正犯
    是否合乎本條規定之正犯要件。而本案被告與吳文堯之共同
    竊盜之犯行，既屬實行犯罪行為之正犯，則適用修正施行前
    之刑法第28條規定論擬，並無不利於被告。又刑法47條累犯
    之規定修正為第47條第 1項，且限於受有期徒刑之執行完畢
    後5 年內故意再犯有期徒刑以上之罪者。本件被告係於受有
    期徒刑之執行完畢後5 年內再故意犯有期徒刑以上之罪，是
    不論依修正前之刑法第47條，或修正後之刑法第47條第1 項
    之規定，均構成累犯。是被告行為時之舊法對其並無不利之
    情形。從而，被告此次竊盜之犯行，應適用修正前之刑法相
    關規定論處。
  (2)是核被告此次竊盜之所為，係犯刑法第321條第 1項第2款、
    第3款之攜帶兇器，毀壞門扇之加重竊盜既遂罪。被告與吳
    文堯間，有犯意之聯絡及行為之分擔，均為共同正犯。被告
    有如事實欄所載之前科及執行情形，此有臺灣高等法院被告
    前案紀錄表在卷可稽，其於受有期徒刑之執行完畢後，5年
    內再犯本件有期徒刑以上之罪，為累犯，應依法加重其刑。
  (二)被告在95年7月27日所為之二次犯行部分:
    核被告此二次竊盜之所為，均係犯刑法第321條第 1項第2款
    、第3款之攜帶兇器，毀壞門扇之加重竊盜既遂罪。被告與
    吳文堯間，有犯意之聯絡及共同實行竊盜之犯行，均為共同
    正犯。被告有如事實欄所載之前科及執行情形，已如前述，
    其於受有期徒刑之執行完畢後，5年內再故意犯此二件有期
    徒刑以上之罪，均為累犯，均應依法加重其刑。
  (三)被告三次竊盜行為，其中一次在舊法施行期間，另二件在新
    法施行之後，而修正後之刑法第56條連續犯之規定，已經刪
    除。是被告之第一次竊盜行為，與其在新法施行之後所為之
    二次竊盜行為間，即已無連續犯之關係。而被告三次竊盜行
    為所侵害之法益亦分屬丁○○、甲○○、丙○○、張文宏等
    人，亦非屬接續數行為，持續侵害一法益之接續犯，自應分
    論併罰之。爰審酌被告已有多次前科，素行不佳，其復為個
    人私利，不思以正當途徑賺取，以及所竊得之財物數量，並
    由被害人領回部分財物，犯後坦承犯行，態度尚稱良好等一
    切情況，三次竊盜，分別各量處有期徒刑 8月。並依修正後
    刑法第51條第1項第5款規定定其應執行有期徒刑1年10月。
    扣案口罩1只、手套13只、鴨嘴鉗 2把、小起子1包、螺絲起
    子1支、手提沙輪機1支、油壓剪 1支、鐵勾4支、背包1只等
    物，係共犯吳文堯所有，且係供犯本罪所用之物，爰併依刑
    法第38條第1項第2款規定宣告沒收。至於扣案之行動電話 1
    支、現金57800元、雨衣2件、外套2件、安全帽1頂、帽子 1
    頂雖亦係共犯吳文堯所有，但與本案並無關連，爰不另為沒
    收之諭知，附此敘明。
據上論斷，應依刑事訴訟法第273條之1第1項、第299條第 1項前
段，刑法第2條第1項前段、第321條第1項第2款、第3款、第47條
第1項、修正前刑法第47條、修正後刑法第51條第5款、第38條第
1項第2款，判決如主文。
本案經檢察官陳焜昇到庭執行職務。
中    華    民    國    95    年    11    月    30    日
                   刑事第四庭  法  官   李桂英
以上正本證明與原本無異。
如不服本判決，應於判決送達後10日內向本院提出上訴狀 (應附
繕本)。
                               書記官  黃鈴容
中    華    民    國    95    年    11    月    30    日
附錄本案論罪科刑法條全文：
刑法第321條第1項第2、3款：
中華民國刑法第321條
（加重竊盜罪）
犯竊盜罪而有左列情形之一者，處 6 月以上、 5 年以下有期徒
刑：
一  於夜間侵入住宅或有人居住之建築物、船艦或隱匿其內而犯
之者。
二  毀越門扇、牆垣或其他安全設備而犯之者。
三  攜帶兇器而犯之者。
四  結夥三人以上而犯之者。
五  乘火災、水災或其他災害之際而犯之者。
六  在車站或埠頭而犯之者。
前項之未遂犯罰之。


司法院資訊處製作；財團法人民間司法改革基金會備份。
